【裁判字號】    97,台抗,204
【裁判日期】    970313
【裁判案由】    公共危險等罪延長羈押
【裁判全文】
最高法院刑事裁定              九十七年度台抗字第二０四號
抗  告  人  甲○○
上列抗告人因公共危險等罪案件，不服台灣高等法院台中分院中
華民國九十七年一月二十九日延長羈押之裁定（九十六年度上訴
字第二八八九號），提起抗告，本院裁定如下：
    主  文
抗告駁回。
    理  由
本件原裁定以：上訴人即被告（即抗告人）甲○○前經本院（指
原法院）認為犯重利等罪嫌疑重大，有逃亡之虞，非予羈押，顯
難進行審判，乃執行羈押，至民國九十七年二月十四日羈押期間
屆滿，茲以前開執行羈押之原因仍然存在，認為尚有繼續羈押之
必要等語，裁定抗告人應予延長羈押期間二月。抗告人之抗告意
旨略稱：（一）被告犯罪嫌疑重大而有逃亡之虞者，依刑事訴訟
法第一百零一條第一項第一款，固得予以羈押，然所謂有逃亡之
虞，必須事實上足認被告釋放後確有逃亡之危險，並非漫無限制
，祇須被告犯罪嫌疑重大，均可視為有逃亡之虞，而概予羈押。
最高法院著有二十三年抗字第一０六號判例。而「羈押」不能與
「有罪」同視，羈押之目的，在確保被告日後能如期出庭，不致
影響審判程序之進行，從而刑事訴訟法第一百零一條規定之羈押
要件，除須具備羈押之原因事由外，尚須具有羈押之必要性，亦
即非予羈押，顯難進行審判。抗告人所犯重利等罪案件，經原審
法院認有刑事訴訟法第一百零一條第一項第一款之情形，非予羈
押，顯難進行審判，裁定執行羈押。其羈押期間至九十七年二月
十四日屆滿，原法院在無任何具體事證之情況下，率認抗告人交
保後有逃亡之虞，其執行羈押之原因仍然存在，而有繼續羈押之
必要，乃裁定延長羈押二個月，不但違法不當，且有理由不備之
違法。（二）抗告人所犯之罪，均非最輕本刑五年以上有期徒刑
之重罪，抗告人復有固定住居所及正當職業，於本案偵審過程中
，又無未到案經發布通緝之情形，自無逃亡之虞。況且抗告人於
另案假釋期間，均如期赴保護管束機關報到，工作穩定，生活正
常，其就所犯本案犯罪，僅供認重利部分，並與被害人達成民事
上和解，其餘被訴傷害、妨害自由等部分，純屬遭人挾怨誣陷，
抗告人已聲請對該部分犯罪事實所載之被害人測謊；詎第一審判
決竟以牽強、薄弱之證據，判決抗告人有罪，並定應執行刑為有
期徒刑九年六月，其認事用法，顯屬違法不當，抗告人顯無延長
羈押之事由與必要，原裁定自屬違法不當。（三）抗告人之父早
年因經商失敗流亡海外，母親體弱多病，無謀生能力，抗告人甫
於九十五年一月間結婚，所育稚齡幼子復因腸病毒，在彰化基督
教醫院住院治療，全家生活陷入困頓，請鈞院審酌上情，撤銷原
裁定等語。惟查：「被告經法官訊問後，認為犯罪嫌疑重大，而
有逃亡或有事實足認有逃亡之虞之情形，非予羈押，顯難進行追
訴、審判或執行者，得羈押之」、「羈押被告，偵查中不得逾二
月，審判中不得逾三月。但有繼續羈押之必要者，得於期間未滿
前，經法院依第一百零一條或第一百零一條之一之規定訊問被告
後，以裁定延長之」，分別為刑事訴訟法第一百零一條第一項第
一款、第一百零八條第一項所明定。抗告人因涉犯公共危險等罪
案件，經原法院訊問後，認為犯公共危險等罪嫌疑重大，有事實
足認有逃亡之虞，非予羈押，顯難進行審判及執行，乃諭命羈押
。至九十七年二月十四日其羈押期間屆滿，原法院認前開執行羈
押之原因仍然存在，有繼續羈押之必要，而裁定抗告人應自九十
七年二月十五日起延長羈押二月。經核於法尚無不合。至於抗告
人有無刑事訴訟法第一百零一條第一項各款所列情形，執行羈押
後，其原因是否已經消滅，應否撤銷羈押，事實審法院本有認定
裁量之職權。抗告意旨（一）、（二）單純就其是否已逃亡或有
事實足認有逃亡之虞及其是否有羈押之必要，依其個人推想為事
實上之爭執，俱難認其抗告為有理由。又抗告人父、母、小孩之
身體狀況及其家中經濟情形，均與其是否足認有逃亡之虞及原執
行羈押原因已否消滅無必然關聯。抗告意旨（三）執此指摘原裁
定違法，亦非有理由。綜上所論，本件抗告難認有理由，應予駁
回。
據上論結，應依刑事訴訟法第四百十二條，裁定如主文。
中    華    民    國  九十七  年    三    月   十三   日
                      最高法院刑事第九庭
                          審判長法官  林  永  茂
                                法官  吳  昆  仁
                                法官  蘇  振  堂
                                法官  蕭  仰  歸
                                法官  何  菁  莪
      本件正本證明與原本無異
                                      書  記  官
中    華    民    國  九十七  年    三    月   十九   日
                                                      V


司法院資訊處製作；財團法人民間司法改革基金會備份。
